臺灣宜蘭地方法院刑事判決　　　　　　　99年度交訴字第46號
公　訴　人　臺灣宜蘭地方法院檢察署檢察官
被　　　告　王唯星
上列被告因公共危險等案件，經檢察官提起公訴（99年度偵字第
3592號），本院受理後被告為有罪之陳述，經改行簡式審判程序
，判決如下：
    主  文
王唯星犯肇事致人傷害逃逸罪，處有期徒刑陸月，如易科罰金，
以新臺幣壹仟元折算壹日。緩刑貳年，並應向公庫支付新臺幣貳
萬元。
被訴過失傷害部分公訴不受理。
    犯罪事實
一、王唯星於民國99年4月19日晚上，駕駛車號2GV-888號重型機
    車，沿宜蘭縣宜蘭市○○路68巷往力新路口處行駛，於同日
    19時10分許，途經宜蘭市○○路68巷與力新路無號誌交岔路
    口處時，應注意應讓行進中之車輛優先通行，而依當時能注
    意竟疏未注意及此，王唯星未讓左側沿宜蘭縣宜蘭市○○路
    直行之張玲子所駕駛之腳踏車先行，竟突然從巷弄中竄出巷
    口，致張玲子受到驚嚇後，緊急跳下腳踏車，撞倒在地，並
    因此受有左腕橈骨骨折之傷害（過失傷害部分均已撤回告訴
    ，詳如後述）。王唯星駕駛動力交通工具肇事，致張玲子受
    傷後，竟逃離現場，嗣為警循線查獲。
二、案經張玲子告訴暨宜蘭縣政府警察局宜蘭分局報告臺灣宜蘭
    地方法院檢察署檢察官偵查起訴。
    理  由
一、本件被告王唯星所犯駕車肇事致人受傷而逃逸罪，非死刑、
    無期徒刑、最輕本刑為三年以上有期徒刑之罪，或高等法院
    管轄第一審之案件，被告於本院準備程序進行中，就被訴事
    實為有罪之陳述，經本院合議庭認合於刑事訴訟法第273條
    之1第1項之規定，裁定進行簡式審判程序，合先敘明。
二、上揭事實，業據被告王唯星於審理中坦白承認，且經證人即
    告訴人張玲子於警、偵訊時指訴明確，並有道路交通事故現
    場圖1份、道路交通事故調查報告表（一）及（二）、國立
    陽明大學附設醫院驗傷診斷書1份、車號查詢重型機車車籍
    各1份及照片11張等在卷足稽，足認被告所為上開自白確與
    事實相符而堪採信，綜上，本案事證已臻明確，被告肇事逃
    逸之犯行洵堪認定，應予依法論科。
三、核被告所為，係犯刑法第185條之4之肇事逃逸罪。被告以本
    件事故發生後，警方尚未查知其為肇事人前，於當日晚上即
    先行打電話至宜蘭縣政府警察局宜蘭分局中山、新民、民權
    派出所報案云云。惟查證人即處理本案事故之新民派出所警
    員張家華於審理中證稱：本案係告訴人張玲子於99年4月19
    日晚上至派出所報案，伊與張玲子回事故現場後，張玲子稱
    對方車輛是宜蘭市○○路68巷某戶何人之子，車號「888」
    ，隨即與張玲子至該戶詢問，由被告之母處得知車主為被告
    ，後來伊查詢車籍資料後查得被告之行動電話號碼，方通知
    被告至派出所，且未如被告所述，有接獲被告之詢問電話，
    中山及民權派出所亦未有通報被告報案之事等語（詳本院卷
    第120至122頁），已詳敘本案係張玲子報案後，帶同證人張
    家華回事故地點後查得被告為肇事人之事實。且被告於警詢
    時亦供述：「警員甲：是喔，你今天因為何事至派出所製作
    筆錄？王唯星：就是那個。警員甲：就是我們通知你來的？
    王唯星：ㄟ。」等語，業經本院勘驗被告之警詢錄音紀錄明
    確（詳本院卷第112頁），是被告上開所述，不足採信，從
    而被告應無自首減刑規定之適用，附此敘明。爰審酌被告明
    知已駕車發生車禍，並知張玲子已跌倒受傷，竟行逃逸，惡
    性不輕，惟念告訴人所受傷害輕微，且被告犯罪後坦承犯行
    ，態度尚可暨事後與告訴人已達成民事和解，並已給付賠償
    金額等情，有和解筆錄及撤回告訴狀各1份附卷足參，暨被
    告之智識程度、動機、手段、情節、目的及檢察官具體求刑
    等一切情狀，量處如主文所示之刑，並諭知易科罰金之折算
    標準，以資懲儆。末考量被告前未曾受有期徒刑以上刑之宣
    告，觸犯本件犯行所生危害非重，且已與告訴人和解，其因
    一時失慮致觸犯本案之罪，信其經此偵審程式及刑之宣告後
    ，應知所警惕，而無再犯之虞，本院因認以暫不執行其刑為
    當，爰依刑法第74條第1項第1款之規定，宣告如主文所示之
    緩刑期間，並斟酌被告因法治觀念薄弱而觸法，為確保其能
    記取教訓並建立尊重法治之正確觀念，本院認除前開緩刑宣
    告外，另有課予其一定負擔之必要，併依刑法第74條第2項
    第4款規定命被告向公庫支付新臺幣2萬元，以啟自新。
四、公訴不受理部分（即過失傷害部分）：
（一）公訴意旨另以：被告王唯星於上開時、地，駕駛車號2GV-
      888號重型機車，行經宜蘭市○○路68巷與力新路無號誌
      交岔路口處時，未讓左側沿宜蘭縣宜蘭市○○路直行之張
      玲子所駕駛之腳踏車先行，竟突然從巷弄中竄出巷口，致
      張玲子受到驚嚇後，緊急跳下腳踏車，撞倒在地，並因此
      受有左腕橈骨骨折之傷害，因認被告此部分另涉犯刑法第
      284條第1項前段之過失傷害罪嫌。
（二）按告訴乃論之罪，告訴人於第一審辯論終結前得撤回其告
      訴；又告訴經撤回者，應諭知不受理之判決，刑事訴訟法
      第238條第1項、第303條第3款分別定有明文。
（三）查告訴人張玲子告訴被告王唯星過失傷害案件，公訴人認
      被告除犯前述肇事致人傷害逃逸罪外，尚觸犯刑法第284
      條第1項之過失傷害罪。而過失傷害罪依同法第287條之規
      定，須告訴乃論。茲據告訴人當庭具狀撤回其告訴等情，
      有刑事撤回告訴聲請狀1份附卷足參，依照首開說明，為
      諭知不受理之判決。
據上論斷，應依刑事訴訟法第273條之1第1項、第299條第1項前
段、第310條之2、第454條第2項、第303條第3款，刑法第185條
之4、第41條第1項前段、第74條第1項第1款、第2項第4款，判決
如主文。
本案經檢察官王清白到庭執行職務。
中    華    民    國   100    年    3     月    25    日
                  交通法庭  法  官  張育彰
以上正本證明與原本無異
如不服本判決應於收受本判決後10日內向本院提出上訴書狀，並
應敘述具體理由。若未敘述理由者，應於上訴期間屆滿後20日內
向本院補提理由書狀(均須按他造當事人之人數附繕本)。
                            書記官  陳靜宜
中    華    民    國   100    年    3     月    25    日
附錄本案論罪科刑法條全文
刑法第185條之4
駕駛動力交通工具肇事，致人死傷而逃逸者，處六月以上五年以
下有期徒刑。